# 股东借款审计意见报告类型

提问人：zhuminchao888 时间：2011-04-17 22:00:30
请教大家，股东向公司借款入其他应收款，金额占注册资金的50%，应出具怎么样的审计意见报告? 还是只需在附注中披露即可？谢谢大家大答复。

回答人：chenyiwei
这个问题已有很多讨论。不能仅仅根据股东向企业借款的事实认定为抽逃出资，并且注册会计师也没有权力认定是否存在抽逃出资的情况。从审计角度主要是关注该借款的可回收性，以及关注是否已经充分披露了该项关联交易。